臺灣臺南地方法院新市簡易庭民事簡易判決  
110年度新簡字第284號
原      告  中國信託商業銀行股份有限公司


法定代理人  利明献  
訴訟代理人  楊瓔鈺  
            吳熾松  
被      告  許林夜即陸羽茶莊


訴訟代理人  許芝箖  

被      告  許紘堉原名許文福



上列當事人間請求清償借款事件，經本院於民國110年8月20日言
詞辯論終結，判決如下：
    主      文
被告應連帶給付原告新臺幣貳拾貳萬玖仟壹佰柒拾肆元，及自民
國一○五年三月二十五日起至清償日止，按週年利率百分之十二
點八八計算之利息，暨自民國九十五年八月一日起至清償日止，
按週年利率百分之一點二八八計算之違約金。
訴訟費用新臺幣貳仟肆佰參拾元由被告連帶負擔。
本判決得假執行。
    事實及理由
一、按訴狀送達後，原告不得將原訴變更或追加他訴，但擴張或
    減縮應受判決事項之聲明者，不在此限，民事訴訟法第255
    條第1項第3款定有明文。本件原告起訴時之聲明原為：被告
    應連帶給付原告新臺幣（下同）229,174元，及自民國95年7
    月31日起至清償日止，按週年利率12.88％計算之利息，暨自
    95年8月1日起至清償日止，逾期在6個月以內者，按上開利
    率10％，逾期超過6個月者，按上開利率20％計算之違約金。
    嗣於本院言詞辯論期日變更利息起算日為105年3月25日，違
    約金部分則改按週年利率1.288％計算，核屬減縮訴之聲明，
    參諸首揭規定，自為適法。
二、原告起訴主張：
  ㈠被告許林夜即陸羽茶莊前於94年1月28日邀同被告許紘堉為連
    帶保證人，向訴外人花蓮區中小企業銀行股份有限公司（下
    稱花蓮企銀）借款30萬元，並與花蓮企銀簽訂借款契約，雙
    方約定借款期間自94年1月31日起至99年1月31日止，按月攤
    還本息，借款利率按年息12.88％計算利息，遲延給付時除仍
    按上開週年利率計息外，其逾期6個月以內者，按上開利率1
    0％，逾期6個月以上者，超過6個月部分，按上開利率20％計
    算之違約金。詎被告許林夜即陸羽茶莊於95年8月30日繳付
    第18期本息後，即未再繳付本息，尚欠本金229,174元及利
    息、違約金未為清償，依約全部債務視為到期，被告許林夜
    即陸羽茶莊屢經催討無效。嗣花蓮企銀於96年9月8日與原告
    合併，由原告概括承受花蓮企銀資產負債及全部業務。又被
    告許紘堉為上開債務之連帶保證人，依法自應負連帶清償之
    責，爰依消費借貸、連帶保證等法律關係提起本件訴訟。
  ㈡並聲明：如主文第1項所示。
三、被告則辯以：
  ㈠被告等確實有欠這筆借款，但因經商失敗無法如期還款，又
    因時間已久，不清楚已清償了多少金額等語。
  ㈡並均聲明：原告之訴駁回。
四、本院得心證之理由：
  ㈠原告主張之前開事實，業據其提出原告之公司變更登記表、
    行政院金融監督管理委員會函文、借款契約暨授信約定書、
    放款帳戶還款交易明細、商業登記基本資料等資料影本為證
    ，核與所述情節大致相符，且被告等就有借款並積欠上開款
    項乙節並不爭執，自堪信原告之主張為真實。
  ㈡從而，原告依消費借貸、連帶保證等法律關係，請求被告等
    連帶給付如主文第1項所示之金額、利息及違約金，為有理
    由，應予准許。
五、按訴訟費用，由敗訴之當事人負擔；共同訴訟人因連帶或不
    可分之債敗訴者，應連帶負擔訴訟費用；法院為終局判決時
    ，應依職權為訴訟費用之裁判，民事訴訟法第78條、第85條
    第2項、第87條第1項定有明文。經核本件訴訟費用額為2,43
    0元（即第一審裁判費），而原告之請求為有理由，爰依上
    開規定確定被告等應連帶負擔之訴訟費用如主文第2項所示
    。
六、本判決係就民事訴訟法第427條規定適用簡易程序所為被告
    敗訴之判決，依同法第436條第2項準用第389條第1項第3款
    規定，應依職權宣告假執行。
七、結論：本件原告之訴為有理由。爰依民事訴訟法第436條第2
    項、第78條、第85條第2項、第87條第1項、第389條第1項第
    3款，判決如主文。
中　　華　　民　　國　　110 　年　　9 　　月　　3 　　日
                    新市簡易庭  法  官  曾仁勇
以上正本係照原本作成。
如不服本判決，應於判決送達後20日內，向本院提出上訴狀並表
明上訴理由，如於本判決宣示後送達前提起上訴者，應於判決送
達後20日內補提上訴理由書（須附繕本）。
如委任律師提起上訴者，應一併繳納上訴審裁判費。
中　　華　　民　　國　　110 　年　　9 　　月　　3 　　日
                                書記官  吳佩芬